de: Typ des Auslassgewindes: BSPP/BSPT; Hohlschraube; ISO-Bördelung (DIN/ISO); Metrische Rundbördelung; NPT-Rohrgewinde; SAE-Doppelbördelung; Sonstige
ja: アウトレットスレッドタイプ: BSPP/BSPT; バンジョーボルト; ISOフレア (DIN/ISO); メトリックバブルフレア; NPT管用ねじ; SAEインバーテッドフレア; その他
bg-BG: Тип на резбата на изходния отвор: BSPP/BSPT; Банджо болт; Развалцовка по ISO (DIN/ISO); Метрична развалцовка (тип bubble); Тръбна резба NPT; Обърната развалцовка по SAE; Друго
pt-PT: Tipo thread de saída: BSPP/BSPT; Parafuso oco (banjo); Flange ISO (DIN/ISO); Flange em bolha métrica; Rosca de tubo NPT; Flange invertida SAE; Outro
ro-RO: Tip de filet al racordului de ieșire: BSPP/BSPT; Șurub tip banjo; Evazare ISO (DIN/ISO); Evazare sferică metrică; Filet de țeavă NPT; Evazare inversată SAE; Altele
hu: Kimeneti menet típusa: BSPP/BSPT; Áteresztő csavar; ISO peremes (DIN/ISO); Metrikus buborékperem; NPT csőmenet; SAE fordított perem; Egyéb
nl: Uitgang draadtype: BSPP/BSPT; Banjobout; ISO-flare (DIN/ISO); Metrische bubble-flare; NPT-pijpdraad; SAE inverted flare; Overige
da: Gevindtype for udløbsport: BSPP/BSPT; Banjobolt; ISO-flare (DIN/ISO); Metrisk bubble-flare; NPT-rørgevind; SAE inverted flare; Andet
zh-CN: 出口螺纹类型: BSPP/BSPT; 班卓螺栓; ISO 扩口 (DIN/ISO); 公制凸面扩口; NPT 管螺纹; SAE 倒扩口; 其他
zh-TW: 出口螺紋類型: BSPP/BSPT; 空心螺栓; ISO 擴口 (DIN/ISO); 公制球形擴口; NPT 管螺紋; SAE 倒擴口; 其他
pt-BR: Saída tipo de rosca: BSPP/BSPT; Parafuso banjo; Flange ISO (DIN/ISO); Flange bolha métrico; Rosca de tubo NPT; Flange invertido SAE; Outros
sl-SI: Vrsta navoja na izhodu: BSPP/BSPT; Votli vijak (banjo); Priključek ISO (DIN/ISO); Metrični izbočeni rob (bubble flare); Cevni navoj NPT; Obrnjen rob SAE (inverted flare); Drugo
th: ประเภทเต้ารับ: BSPP/BSPT; น็อตแบนโจ; ISO flare (DIN/ISO); เมตริกแบบ Bubble Flare; เกลียวท่อ NPT; SAE Inverted Flare; อื่นๆ
fi: Liitännän tyyppi: BSPP/BSPT; Banjopultti; ISO-laippa (DIN/ISO); Metrinen kuplalaippa; NPT-putkikierre; Käänteinen SAE-laippa; Muu
el: Τύπος εξόδου: BSPP/BSPT; Βίδα ρακόρ banjo; Εκχείλωση ISO (DIN/ISO); Εκχείλωση μετρικής φούσκας; Σπείρωμα σωλήνα NPT; Αντεστραμμένη εκχείλωση SAE; Άλλο
sv: Gängtyp för utlopp: BSPP/BSPT; Banjobult; ISO-fläns (DIN/ISO); Metrisk bubbelfläns; NPT-rörgänga; SAE-inverterad fläns; Övrigt
ru: Тип резьбы выходного отверстия: BSPP/BSPT; Болт банджо; Развальцовка ISO (DIN/ISO); Метрическая грибовидная развальцовка; Трубная резьба NPT; Обратная развальцовка SAE; Другое
cs: Typ závitu na výstupu: BSPP/BSPT; Průtokový šroub; ISO pertlování (DIN/ISO); Metrické kloboučkové lemování; Trubkový závit NPT; Vnitřní kuželové pertlování SAE (inverted flare); Ostatní
sk-SK: Typ závitu výstupu: BSPP/BSPT; Prietoková skrutka (Banjo); Kužeľové ISO (DIN/ISO); Metrický oblý lem; Rúrkový závit NPT; Obrátený lem SAE; Iné
lt-LT: Išėjimo sriegio tipas: BSPP / BSPT; „Banjo“ varžtas; ISO platėjantis (DIN / ISO); Metrinis išgaubtas; NPT vamzdžio sriegis; SAE apverstas platėjantis; Kita
en: Outlet thread type: BSPP/BSPT; Banjo bolt; ISO flare (DIN/ISO); Metric bubble flare; NPT pipe thread; SAE inverted flare; Other
es: Tipo de rosca de salida: BSPP/BSPT; Perno banjo; Abocinado ISO (DIN/ISO); Abocinado tipo burbuja métrico; Rosca de tubo NPT; Abocinado invertido SAE; Otro
pl: Wylot typu ekspres: BSPP/BSPT; Śruba typu banjo; Kielichowe ISO (DIN/ISO); Kielichowe metryczne (bubble flare); Gwint rurowy NPT; Kielichowe odwrócone SAE; Inne
ko: 출구 나사산 유형: BSPP/BSPT; 반조 볼트; ISO 플레어(DIN/ISO); 미터법 버블 플레어; NPT 파이프 스레드; SAE 인버티드 플레어; 기타
vi: Loại ren đầu ra: BSPP/BSPT; Bu lông Banjo; Đầu loe ISO (DIN/ISO); Đầu loe lồi hệ mét; Ren ống NPT; Đầu loe ngược SAE; Khác
nb: Gjengetype for utløp: BSPP/BSPT; Banjoskrue; ISO-krage (DIN/ISO); Metrisk boblekrage; NPT-rørgjenger; SAE omvendt krage; Annet
tr: Çıkış diş standardı: BSPP/BSPT; Banjo cıvata; ISO havşa (DIN/ISO); Metrik bombeli havşa; NPT boru dişi; SAE ters havşa; Diğer
fr: Type de filetage de sortie: BSPP/BSPT; Boulon banjo; Évasement ISO (DIN/ISO); Évasement bombé métrique; Filetage de tuyau NPT; Évasement inversé SAE; Autre
it: Tipo di filettatura dell'uscita: BSPP/BSPT; Bullone banjo; Svasatura ISO (DIN/ISO); Svasatura metrica a bolla; Filettatura tubo NPT; Svasatura invertita SAE; Altro
hr-HR: Vrsta navoja na otvoru: BSPP/BSPT; Šuplji vijak (banjo); ISO proširenje (DIN/ISO); Metričko konveksno proširenje; NPT navoj cijevi; SAE obrnuto proširenje; Ostalo